【裁判字號】    90,台上,5991
【裁判日期】    900927
【裁判案由】    違反毒品危害防制條例
【裁判全文】
最高法院刑事判決                                九十年度台上字第五九九一號
    上  訴  人  甲○○
右上訴人因違反毒品危害防制條例案件，不服台灣高等法院中華民國九十年六月七日
第二審判決（九十年度上訴字第一三八○號，起訴案號：台灣基隆地方法院檢察署八
十九年度偵字第一五五一號），提起上訴，本院判決如左：
    主  文
上訴駁回。
    理  由
按刑事訴訟法第三百七十七條規定，上訴於第三審法院，非以判決違背法令為理由，
不得為之。是提起第三審上訴，應以原判決違背法令為理由，係屬法定要件。如果上
訴理由狀並未依據卷內訴訟資料，具體指摘原判決不適用何種法則或如何適用不當，
或所指摘原判決違法情事，顯與法律規定得為第三審上訴理由之違法情形，不相適合
時，均應認其上訴為違背法律上之程式，予以駁回。本件原判決綜合調查證據之結果
，認上訴人甲○○犯有毒品危害防制條例第四條第五項第二項販賣第二級毒品（安非
他命）未遂罪之事實，因認第一審判決，論上訴人以上開罪名，並依刑法第二十六條
前段未遂犯得按既遂犯之刑減輕之規定，減輕其刑後，量處有期徒刑年捌月，扣案
安非他命（驗後淨重計玖點貳柒公克）沒收銷燬，為無不合，予以維持，駁回上訴人
在第二審之上訴，已詳認定犯罪事實之依據及憑以認定之理由，並對上訴人否認販
賣安非他命之辯詞，如何不足採信，均已依據卷內資料予以指駁及說明，從形式上觀
察，原判決並無違背法令情形。按事實之認定及證據之取捨，乃屬事實審法院之職權
，苟無違反經驗法則及論理法則，自難指為違法。上訴意旨謂其平時並未持有大量安
非他命販賣，案發當日其未與證人余嘉祥碰面，亦無交付安非他命予余嘉祥及收受價
金之行為，自非未遂犯，扣案安非他命非從上訴人身上查獲，上訴人以低於市價之價
錢轉讓安非他命，自無營利意圖等語，係就原判決理由二、三、四已詳為論斷與說明
之事項，再事爭執，殊非適法之第三審上訴理由。次按證人等所為證言，何者為可採
，事實審法院本得參酌其他相關證據為自由之判斷，苟無違經驗法則，即難指為違法
。原判決就上訴人於警訊及偵審時之供述，證人余嘉祥、陳湘吟、謝文景、郭令杰、
駱慧瑄及員警黃裕源、方崧榕於警訊及偵審時所為有利或不利上訴人之證述，已於理
由二、三、四詳述其取捨之心證理由，經核亦無違經驗法則。上訴意旨謂余嘉祥為求
脫罪，與警方配合誣陷上訴人，案發當時身上未攜帶安非他命，扣案安非他命非其所
有，原判決未加究明，遽採為裁判基礎，有違證據法則云云，洵無理由。又按刑事訴
訟法第三百七十九條第十款所謂應於審判期日調查之證據，必須該證據確與待證事實
有重要關係，就其案情委有調查之必要者而言。本件事證已臻明確，原審未就安非他
命來源及其買進價格等情為無益之調查，自不得指為調查未盡。再毒品來源、買進價
格、分裝袋及磅秤，如非犯罪之構成要素，而與犯罪同一性無關者，原審未就其等詳
為調查及說明，既於判決無所影響，仍不能指為違法，上訴人就此所為之指摘，仍非
適法。此外，上訴人徒憑己意，對原審採證認事職權之適法行使及原判決理由已詳為
論斷之事項，任意爭辯，顯與法定上訴第三審之形式要件不符，其上訴違背法律上之
程式，應予駁回。
據上論結，應依刑事訴訟法第三百九十五條前段，判決如主文。
中      華      民      國     九十     年      九      月    二十七    日
                              最高法院刑事第六庭
                                  審判長法官  謝  家  鶴
                                        法官  洪  文  章
                                        法官  花  滿  堂
                                        法官  陳  世  淙
                                        法官  洪  佳  濱
      右正本證明與原本無異
                                              書  記  官
中      華      民      國     九十     年      十      月     十七     日


司法院資訊處製作；財團法人民間司法改革基金會備份。
